臺灣基隆地方法院刑事判決　　　　　　　 96年度易字第476號
公　訴　人　臺灣基隆地方法院檢察署檢察官
被　　　告　甲○○
　　　　　　　　　　（另案於臺灣基隆看守所羈押中）
上列被告因違反毒品危害防制條例案件，經檢察官提起公訴（96
年度毒偵字第1216號），本院判決如下：
    主  文
甲○○施用第二級毒品，累犯，處有期徒刑捌月，減為有期徒刑
肆月，如易科罰金以新台幣壹仟元折算壹日。扣案之第二級毒品
安非他命共毛重貳拾肆點陸捌公克（不含包裝袋）沒收銷燬之，
包裝前開第二級毒品安非他命之包裝袋壹拾只、電子磅秤壹個、
塑膠杓子壹支、玻璃試管壹支、夾鍊袋參拾伍個均沒收。
    事  實
一、甲○○前因2次施用毒品案件，經觀察、勒戒後，均認無繼
    續施用毒品之傾向，先後於民國88年2月4日及89年1月26日
    執行完畢釋放，並經臺灣基隆地方法院檢察署檢察官分別於
    88年2月1日以88年度偵字第103號、於89年1月24日以89年度
    毒偵緝字第19號為不起訴處分確定。又因施用第二級毒品案
    件，經本院裁定令入戒治處所施以強制戒治，於92年4月1日
    期滿執行完畢，並經臺灣基隆地方法院檢察署檢察官聲請簡
    易判決處刑，經本院於89年8月14日以89年度基簡字第643號
    判決判處有期徒刑5月，於89年9月12日確定；再因施用第二
    級毒品案件，經臺灣基隆地方法院檢察署檢察官聲請簡易判
    決處刑，由本院於90年3月27日以89年度易字第788號判決判
    處有期徒刑6月，於90年4月10日確定；另因施用第二級毒品
    案件，由臺灣基隆地方法院檢察署檢察官提起公訴，經本院
    於90年12月11日以90年度易字第546號判決判處有期徒刑7月
    ，於91年1月21日確定，甫於94年1月4日執行完畢。再因施
    用第二級毒品案件，由臺灣基隆地方法院檢察署檢察官提起
    公訴，經本院於96年2月26日以96年度易字第39號判決判處
    有期徒刑7月，於96年5月8日確定（尚未執行）。詎其猶不
    知悔改，復基於反覆持續施用第二級毒品安非他命之犯意，
    自96年2月27日起至96年4月8日晚上8時許止，在基隆市○○
    街91號之1、3樓B室住處，約2、3天施用1次之頻率，以將第
    二級毒品安非他命置於玻璃吸管吸用之方式，反覆施用第二
    級毒品安非他命多次，為警於96年4月11日晚上11時15分許
    ，在上揭處所搜索查獲，並扣得其所有之第二級毒品安非他
    命10包共毛重24.68公克，其所有供施用第二級毒品安非他
    命用包裝前開第二級毒品安非他命之包裝袋10只、電子磅秤
    1個、塑膠杓子1支、玻璃試管1支、夾鍊袋35個，及與施用
    無關之SIM卡4張、葡萄糖1包、不明粉末1包、現金新台幣12
    4,100元。警方於96年4月12日下午1時許採集其尿液檢體，
    送臺灣尖端先進生技醫藥股份有限公司以酵素免疫分析法初
    步檢驗、以氣相層析質譜儀法為確認檢驗之結果，呈安非他
    命類陽性反應（安非他命檢出濃度4840ng／ml、甲基安非他
    命檢出濃度24400ng／ml），而查悉上情。
二、案經基隆市警察局報請臺灣基隆地方法院檢察署檢察官偵查
    起訴。
    理  由
一、按最重本刑為3年以下有期徒刑、拘役或專科罰金之罪，以
    及刑法第320條、第321條之竊盜罪，經第二審判決者，不得
    上訴於第三審法院，刑事訴訟法第376條第1款、第2款定有
    明文。又除簡式審判程序、簡易程序及第376條第1款、第2
    款所列之罪之案件外，第一審應行合議審判，96年3月21日
    總統公布、同年月23日施行之刑事訴訟法第284條之1亦有明
    文。茲查被告甲○○係犯毒品危害防制條例第10條第2項之
    施用第二級毒品罪，最重本刑為3年以下有期徒刑，依上開
    規定得行獨任審判，合先敘明。
二、上揭事實業據被告甲○○於本院審理時自白，而被告為警查
    獲後採集被告尿液檢體，經送臺灣尖端先進生技醫藥股份有
    限公司以酵素免疫分析法初步檢驗、以氣相層析質譜儀法為
    確認檢驗之結果，呈安非他命類陽性反應（安非他命檢出濃
    度4840ng／ml、甲基安非他命檢出濃度24400ng／ml），有
    該公司96年4月20日濫用藥物檢驗報告附卷可稽，並有基隆
    市警察局搜索扣押筆錄、基隆市警察局刑警大隊偵辦毒品案
    件尿液檢體對照表在卷可考，且有第二級毒品安非他命10包
    共毛重24.68公克、包裝前開第二級毒品安非他命之包裝袋
    10只、電子磅秤1個、塑膠杓子1支、玻璃試管1支、夾鍊袋
    35個等扣案為證，扣案之第二級毒品安非他命，經基隆市警
    察局刑警隊依臺灣尖端先進生技醫藥股份有限公司製造之煙
    毒檢驗包試劑初步檢驗結果，呈安非他命反應，有該隊查獲
    涉嫌毒品危害防制條例毒品初步鑑驗報告單、照片6張附卷
    可憑，足見被告於本院審理時之自白，核與事實相符，堪可
    採信。再查，被告前因2次施用毒品案件，經觀察、勒戒後
    ，均認無繼續施用毒品之傾向，先後於88年2月4日及89年1
    月26日執行完畢釋放，並經臺灣基隆地方法院檢察署檢察官
    分別於88年2月1日以88年度偵字第103號、於89年1月24日以
    89年度毒偵緝字第19號為不起訴處分確定，又因施用第二級
    毒品案件，經本院裁定令入戒治處所施以強制戒治，於92年
    4月1日期滿執行完畢，並經本院於89年8月14日以89年度基
    簡字第643號判決判處有期徒刑5月，於89年9月12日確定，
    再因施用第二級毒品案件，經本院於90年3月27日以89年度
    易字第788號判決判處有期徒刑6月，於90年4月10日確定，
    另因施用第二級毒品案件，經本院於90年12月11日以90年度
    易字第546號判決判處有期徒刑7月，於91年1月21日確定，
    再因施用第二級毒品案件，經本院於96年2月26日以96年度
    易字第39號判決判處有期徒刑7月，於96年5月8日確定，此
    有卷附臺灣基隆地方法院檢察署刑案資料查註紀錄表、臺灣
    高等法院被告前案紀錄表可按，從而，本案事證明確，被告
    於上開強制戒治執行完畢釋放後5年內再犯科刑後，再犯施
    用第二級毒品安非他命之犯行，至堪認定，應依法論科。
三、論罪與科刑：
  (一)核被告所為，係犯毒品危害防制條例第10條第2項之施用第
    二級毒品罪。其持有第二級毒品安非他命係供施用，其持有
    之低度行為為施用之高度行為所吸收，不另論罪。
  (二)又立法者針對特定刑罰規範之構成要件，已預設其本身係持
    續實行之複次行為，具備反覆、延續之行為特徵，故將之總
    括或擬制成一個構成要件之「集合犯」行為，因刑法評價上
    為構成要件之行為單數，應僅成立一罪。查毒品因具有成癮
    性、濫用性，故立法實務首重以刑事處遇方式戒斷行為人毒
    癮，若無法收其實效，始依法追訴處罰，故施用毒品本身具
    備反覆、延續之行為特徵，持續多次施用毒品始為此類犯罪
    之典型或常態，於刑法評價上，施用毒品應僅成立集合犯一
    罪。且自「刑事法若干犯罪行為態樣，本質上原具有反覆、
    延續實行之特徵，立法時既予特別歸類，定為犯罪構成要件
    之行為要素，則行為人基於概括之犯意，在密切接近之一定
    時、地持續實行之複次行為，倘依社會通念，於客觀上認為
    符合一個反覆、延續性之行為觀念者，於刑法評價上，即應
    僅成立一罪。本案被告有多次施用第二級毒品之前科，本案
    先後多次施用第二級毒品安非他命之犯行，時間密切接近，
    並以約2、3天施用1次之頻率施用第二級毒品安非他命，顯
    係基於反覆持續實行之犯意，為集合犯，應論以一罪。
  (三)查被告曾受前揭犯罪事實欄所載有期徒刑之執行完畢，有臺
    灣高等法院被告全國前案紀錄表在卷可稽，其受有期徒刑之
    執行完畢後，5年以內故意再犯本件有期徒刑以上之罪，為
    累犯，應依刑法第47條笫1項之規定加重其刑。
  (四)爰審酌被告前有多次施用毒品之前科，仍不知戒除惡習而續
    為施用毒品，惡性非輕，惟審酌所犯施用毒品之犯罪係戕害
    自身健康之行為，於他人尚不致造成損害及被告事後坦承犯
    行之態度等一切情狀，量處如主文所示之刑，以示懲儆。
  (五)按犯罪在96年4月24日以前者，除中華民國九十六年罪犯減
    刑條例另有規定外，有期徒刑、拘役或罰金，減其刑期或金
    額二分之一；中華民國九十六年罪犯減刑條例第2條第1項第
    3款定有明文。本件被告所犯施用第二級毒品罪，犯罪在96
    年2月27日起至96年4月8日止，均在96年4月24日以前，與中
    華民國九十六年罪犯減刑條例第2條第1項第3款之減刑規定
    相符，應減刑2分之1，併諭知易科罰金之折算標準。
  (六)扣案之第二級毒品安非他命共毛重24.68公克（不含包裝袋
    ），為查獲之毒品，不問屬於犯人與否，應依毒品危害防制
    條例第18條第1項前段之規定，沒收銷燬之。另扣案之包裝
    前開第二級毒品安非他命之包裝袋10只、電子磅秤1個、塑
    膠杓子1支、玻璃試管1支、夾鍊袋35個，係被告即犯罪行為
    人所有供其施用第二級毒品安非他命所用之物，業據被告供
    明在卷，爰依刑法第38條第1項第2款規定宣告沒收。至扣案
    之SIM卡4張、葡萄糖1包、不明粉末1包、現金新台幣124,10
    0元，並非被告供本件犯罪所用之物，不予宣告沒收，在此
    敘明。
四、據上論斷，應依刑事訴訟法第284條之1、第299條第1項前段
    ，毒品危害防制條例第10條第2項、第18條笫1項前段、第23
    條第2項，中華民國九十六年罪犯減刑條例第2條笫1項第3款
    、第7條、第9條，刑法第11條、第47條第1項、第41條笫1項
    前段、第38條笫1項第2款，判決如主文。
本案經檢察官黃鴻達到庭執行職務。
中　　華　　民　　國　　96　　年　　8 　　月　　31　　日
                  刑事第三庭法  官    鄭景文
以上正本證明與原本無異。
對於本件判決如有不服，應於收受送達後10日內，向本院提出上
訴書狀，上訴於臺灣高等法院，並按他造當事人之人數附具繕本
。其未敘述上訴理由者，並得於提起上訴後10日內向本院補提理
由書狀，且須按他造當事人之人數附具繕本。「請勿逕送臺灣高
等法院」
中　　華　　民　　國　　96　　年　　8 　　月　　31　　日
                            書記官    施鴻均
附錄本案論罪科刑法條：
毒品危害防制條例第十條第二項
施用第二品者，處三年以下有期徒刑。
